【裁判字號】    89,交簡上,59
【裁判日期】    900430
【裁判案由】    過失傷害
【裁判全文】
臺灣台北地方法院刑事判決              八十九年度交簡上字第五九號
    上  訴  人  台灣台北地方法院檢察署檢察官
    被      告  甲○○
右上訴人因被告過失傷害案件，不服本院簡易庭中華民國八十九年三月七日八十九年
度北交簡字第一六四號第一審簡易判決（起訴案號：台灣台北地方法院檢察署八十八
年度偵字第二一六八四號），提起上訴，本院管轄之第二審合議庭判決如左：
    主      文
原判決撤銷。
甲○○因過失傷害人，處拘役貳拾日，如易科罰金，以參佰元折算壹日。
    事      實
一、甲○○於民國八十八年五月二十七日下午五時五十分許，騎乘車號ＡＷＭ－七一
    六號重型機車，沿台北市○○街南向北方向行駛，途經台北市○○街二四九巷四
    二號南北向閃黃燈、東西向閃紅燈，且設置有行人穿越道，而無行車速度標誌之
    交岔路口時，甲○○本應注意在市區道路，行車速度時速不得超過四十公里，且
    汽車行駛時，駕駛人應注意車前狀況，並隨時採取必要之安全措施，又汽車行近
    行人穿越道前，應減速慢行，遇有行人穿越時，無論有無交通警察指揮或號誌指
    示，均應暫停讓行人先行通過，依當時情形，並無不能注意情事，適有行人乙○
    ○由東向西方向行走於上開路口之行人穿越道上，甲○○於通過上開交岔路口時
    ，竟未注意行人乙○○行走在行人穿越道上，且未暫停讓行人先行通過，竟貿然
    以時速五、六十公里之速度急駛，終因車速過快而撞及乙○○，致乙○○倒地因
    而受有右脛骨開放性骨折等傷。嗣後經路人報案未報明肇事人姓名，警員前往現
    場處理時，甲○○在場，並當場承認為肇事人而接受裁判。
二、案經乙○○訴由台灣台北地方法院檢察署檢察官聲請簡易判決處刑。
    理      由
一、右開事實，業據上訴人即被告甲○○於偵審中坦承不諱，核與被害人乙○○所為
    指述相符，並有財團法人國泰綜合醫院出具診斷證明書一紙暨道路交通事故調查
    報告表、交通事故談話紀錄表、道路交通事故補充資料表、交通事故研判表等資
    料影本在卷為憑，又財團法人國泰綜合醫院八十九年八月八日（八九）管歷字第
    八四五號函釋：因傷口恢復情況不錯，經ｘ光檢查後骨折癒合良好於八十九年五
    月二十二日第二次住院，於八十九年五月二十三日施行鋼管拔除手術，八十九年
    五月二十四日出院等情，有上開函附卷可稽，被害人乙○○因此車禍受有輕傷無
    誤。按行車速度依標誌之規定，無標誌者，在市區道路，時速不得超過四十公里
    、汽車行駛時，駕駛人應注意車前狀況，並隨時採取必要之安全措施、汽車行近
    行人穿越道前，應減速慢行，遇有行人穿越時，無論有無交通警察指揮或號誌指
    示，均應暫停讓行人先行通過，分別為道路交通安全規則第九十三條第一項第一
    款、第九十四條第三項、第一百零三條定有明文，而道路交通安全規則中所謂「
    汽車」，包括機器腳踏車，亦為同規則第二條第一項第一款定有明文，本件依道
    路交通事故調查報告表所繪現場圖顯示：此肇事路口限速四十公里，且台北市○
    ○街二四九巷四二號前南向北閃黃燈號、東向西閃紅燈號，並設置有行人穿越道
    ，被告於右開時地，行近行人穿越道時，未能發現適有行人乙○○正穿越行人穿
    越道由東向西方向行走，且未暫停讓行人先行通過，竟貿然以時速五、六十公里
    速度疾行，終於撞及乙○○，致乙○○受有右脛骨開放性骨折，被告有過失自明
    。被告過失行為與被害人乙○○因本件車禍所受傷害間，有相當因果關係。被告
    於肇事後，經路人報案未報明肇事人姓名，警員前往現場處理時，被告在場，並
    當場承認為肇事人，此有台北市政府警察局交通警察大隊八十九年七月六日北市
    警交大四字第八九六三四四五００號函附自首調查表在卷足徵，被告顯有於偵查
    犯罪之公務員未發覺犯罪前，自行申告犯罪，並接受法律上裁判之意思。本件事
    證明確，犯行堪以認定。
二、核被告所為，係犯刑法第二百八十四條第一項前段之過失傷害罪。被告於右開時
    地，行經行人穿越道不依規定讓行人優先通行，因而致乙○○受傷，依道路交通
    管理處罰條例第八十六條第一項規定，加重其刑至二分之一。被告於犯罪未發覺
    前，自首而接受裁判，依刑法第六十二條萬前段規定減輕其刑，並先加後減輕之
    。原審認被告被訴之犯罪行為事證明確，予以論科，固非無見，惟查：（一）被
    告於偵查及本院調查時，均坦承有超速行為，被告應有違反道路交通安全規則第
    九十三條第一項第一款之行為，原審判決疏未論及，（二）被告肇事後經路人報
    案而未報明肇事人姓名，警員前往現場處理時，被告在場並承認為肇事者，顯符
    合自首要件，原審判決未予以減輕其刑，（三）被害人乙○○於右開時地，行走
    於行人穿越道上，為被告及被害人乙○○到庭陳述無訛，原審判決漏未依道路交
    通管理處罰條例第八十六條第一項規定，加重被告刑至二分之一，（四）被告所
    為，係犯刑法第二百八十四條第一項前段之過失傷害罪，原審判決竟贅引同法條
    第二項前段，均有疏漏，上訴意旨以量刑過輕為由，雖無理由，然原審判決既有
    上述不當之處，自應由本院將原審判決撤銷改判。爰審酌被告因一時疏忽而肇事
    ，且犯後願分期賠償被害人乙○○，及被告犯罪之素行、動機、手段、所生危害
    等一切情狀，量處如主文所示之刑，並諭知易服勞役之折算標準，以示懲儆。至
    刑法第四十一條於行為後法律修正，比較新舊法，新法對於被告並無不利，自應
    適用修正後第四十一條第一項前段，附此敘明。
三、據上論斷，應依刑事訴訟法第四百五十五條之一第三項、第三百六十九條第一項
    前段、第三百六十四條、第二百九十九條第一項前段，道路交通管理處罰條例第
    八十六條第一項，刑法第二百八十四條第一項前段、第六十二條前段、修正後第
    四十一條第一項前段，罰金罰鍰提高標準條例第一條前段、第二條，判決如主文
    。
本案經檢察官葉惠燕到庭執行職務。
中      華      民      國    九十      年      四      月     三十     日
                                      台灣台北地方法院交通法庭
                                      審判長 法  官   劉  壽  嵩
                                             法  官   鍾      華
                                             法  官   李  麗  玲
右正本證明與原本無異。
不得上訴。
                                             書記官   江  虹  儀
中      華      民      國    九十     年     五         月     一     日
附錄本案論罪科刑法條全文：
刑法第二百八十四條第一項
  因過失傷害人者，處六月以下有期徒刑，拘役或五百元以下罰金。致重傷者，處一
  年以下有期徒刑，拘役或五百元以下罰金。


司法院資訊處製作；財團法人民間司法改革基金會備份。
